【裁判字號】    98,小上,1
【裁判日期】    980120
【裁判案由】    清償債務
【裁判全文】
臺灣花蓮地方法院民事判決               98年度小上字第1號
上  訴  人  己○○
被上訴人    新光行銷股份有限公司
法定代理人  乙○○
被上訴人    臺灣新光商業銀行股份有限公司
                        27、28、30樓
法定代理人  丙○○
訴訟代理人  甲○○
            戊○○
            丁○○
上列當事人間請求清償債務事件，上訴人對於中華民國97年11月
28日本院花蓮簡易庭97年度花小字第762號第一審判決提起上訴
，本院判決如下：
    主  文
上訴駁回。
第二審訴訟費用新臺幣壹仟伍佰元由上訴人負擔。
    事實及理由
一、按對於小額程序之第一審裁判，得上訴於管轄之地方法院；
    對於前項第一審裁判之上訴或抗告，非以其違背法令為理由
    ，不得為之；上訴狀內應記載上訴理由，表明下列各款事項
    ：1、原判決所違背之法令及其具體內容，2、依訴訟資料可
    認為原判決有違背法令之具體事實；又民事訴訟法第468 條
    及第469條第1款至第5 款之規定，於小額事件之上訴程序準
    用之，民事訴訟法第436條之24、第436條之25及第436 條之
    32第2項分別定有明文。次按當事人依民事訴訟法第468條規
    定以第二審判決有不適用法規或適用法規不當者為上訴理由
    時，其上訴狀或理由書應有具體之指摘，並揭示該法規之條
    項或其內容，若係成文法以外之法則，應揭示該法則之旨趣
    ，倘為司法院之解釋或本院之判例，則應揭示該判解之字號
    或其內容，如依民事訴訟法第469條所列各款事由提起第三
    審上訴者，其上訴狀或理由書，應揭示合於該條款之事實，
    上訴狀或理由書如未依此項方法表明，或其所表明者，顯與
    上開法條規定之情形不相合時，即難認為已對第二審判決之
    違背法令有具體之指摘，其上訴自難認為合法（最高法院71
    年台上字第314號判例可資參照）。
二、本件上訴人對本院96年度花小字第1091號第一審小額民事判
    決提起上訴，上訴理由如附件民事上訴狀所載。惟查：
（一）依上訴人上開上訴意旨，並未具體指出原審判決有如何違
      背法令情事，更未指明原審判決所違反之法令條項或其內
      容以及依訴訟資料有何判決違背法令之具體事實，參諸前
      開說明，自不得謂已合法表明上訴理由。
（二）次查，上訴人上訴理由雖否認曾申請過消費性貸款，亦未
      曾在消費性商品貸款申請書或約定書簽名，一切均是交由
      友人代辦等語，然查，上訴人於原審已自認系爭申請書為
      上訴人本人之簽名，且不否認系爭申請書之真正，僅主張
      其於拿到電話後沒多久就全部斷話無法使用等語（詳原審
      卷第19頁）。且系爭消費性貸款申請書上申請人基本資料
      欄及申請人欄之「己○○」之簽名，與上訴人於如附件所
      示之民事上訴狀上之簽名筆跡，其運筆慣性、特徵及書寫
      流暢度，均極為近似，顯係出於同一人之手，上訴人於上
      訴時始空言主張未在系爭申請書上簽名等語，既無證據足
      資佐證，即無可採。
（三）又查，上訴人於申請表上之職業資料欄填載其職業為輪機
      長，自應有相當之學歷、智識及經驗，該申請表上最上方
      記載「本表係向誠泰銀行（即合併後之被上訴人）申請消
      費性貸款」（見97年度基小字第1942號卷第8頁），申請
      表背面並記載「消費性商品貸款約定書」，第1條、第2條
      即約定貸款期限、貸款金額及貸款利率，上訴人既填載該
      申請表，並親自簽名，對上開文義應無不知之理，且申請
      表正面約定事項第1條，亦記載「申請人（即上訴人）同
      意委由誠泰行銷股份有限公司（下稱誠泰行銷公司）代為
      向誠泰銀行申請消費性貸款」，可見上訴人確實委託誠泰
      行銷公司向誠泰銀行即被上訴人之前身申請貸款，並無未
      合法委任之情形，原審斟酌調查證據之結果，認定兩造間
      既有消費借貸契約關係，上訴人復未按期清償本息，依約
      已喪失分期償還之期限利益，而負有立即清償所欠貸款餘
      額之義務，原審因而為被上訴人勝訴之判決，並依職權為
      假執行之宣告，經核尚難認有判決不適用法規或適用不當
      ，或有民事訴訟法第469條所列各款事由。
三、綜上所述，原審判決並無違背法令，上訴人猶執陳詞，主張
    原審判決違法，自屬無據。本件依上訴意旨足認上訴為無理
    由，爰不經言詞辯論，逕以判決駁回。
四、結論：本件上訴無理由，依民事訴訟法第436條之32第1項、
    第2項、第436條之29第2款、第78條、第436條之19，判決如
    主文。
中    華    民    國    98    年    1     月    20    日
                      臺灣花蓮地方法院民事庭
                          審判長法官  湯文章
                          法      官  陳鈺林
                          法      官  陳雅敏
以上正本係照原本作成如對本判決上訴，須於判決送達後20日內
向本院提出上訴狀，同時表明上訴理由；如已於本判決宣示後送
達前提起上訴者，應於判決送達後10日內補具上訴理由（均須按
他造當事人之人數附繕本）。
中    華    民    國    98    年    1     月    22    日
                          法院書記官  蕭惟


司法院資訊處製作；財團法人民間司法改革基金會備份。
